【裁判字號】    97,易,581
【裁判日期】    970620
【裁判案由】    竊盜
【裁判全文】
臺灣高雄地方法院刑事判決               97年度易字第581號
公  訴  人  臺灣高雄地方法院檢察署檢察官
被      告  乙○○
                    現於臺灣高雄看守所附設勒戒所
            甲○○
上列被告等因竊盜案件，經檢察官提起公訴（97年度偵字第1176
4 號、第11765 號），並經本院合議庭裁定由受命法官獨任進行
簡式審判程序，本院判決如下：
    主  文
乙○○犯竊盜罪，累犯，處有期徒刑肆月；又共同犯竊盜罪，累
犯，處有期徒刑肆月。應執行有期徒刑柒月。
甲○○共同犯竊盜罪，累犯，處有期徒刑肆月，如易科罰金，以
新臺幣壹仟元折算壹日。
    事  實
一、乙○○前於民國95年間因持有毒品案件，經本院以95年度訴
    字第4406號判決判處有期徒刑4 月，復於96年間因竊盜案件
    ，經本院以96年度簡字第941 號判決判處拘役30日，上開二
    罪並經本院以96年度聲減字第1132號裁定減其宣告刑二分之
    一，且於96年7 月15日縮刑期滿；甲○○前於93年間因竊盜
    案件，經本院以93年度簡字第314 號判決判處有期徒刑6 月
    ，緩刑2 年，後因於94年間再犯竊盜案件，經本院以94年度
    易字第663 號判決判處有期徒刑8 月，並由臺灣澎湖地方法
    院以95年度聲字第102 號裁定撤銷緩刑宣告，上開二罪接續
    執行，於96年2 月28日縮刑期滿。詎二人仍不知悔改，乙○○意圖為自己不法所有，先於97年4 月20日上午9 時許，至
    高雄市旗津區上竹巷150 之1 號丙○○之工廠旁空地，徒手
    竊取丙○○所有價值約新臺幣（下同）4500元之白鐵四角盒
    1 個，得手後為工廠旁鄰居郭翁碧雲、郭得勝發現，郭得勝
    即騎乘機車至丙○○位在高雄市旗津區○○○路418 號住處
    向其告知失竊之事。另乙○○逃離現場後隨即將贓物載至高
    雄市旗津區○○○路（起訴書誤載為中收二路）354 號潘聯
    信經營之資源回收場變賣，而郭得勝自丙○○住處返家途中
    ，適見乙○○在該資源回收場內，遂入內並告知潘聯信該白
    鐵四角盒為丙○○所有，要求不要收購該盒，乙○○聽聞後
    即棄贓逃離該資源回收場。嗣經報警至該資源回收場後，為
    警扣得前述白鐵四角盒1 個，並於同日下午13時10分及16時
    10分，為警先後製作潘聯信、郭德勝筆錄時，提示乙○○相
    片，經其等二人指認為竊嫌無誤，而發覺乙○○之竊行。又
    乙○○與甲○○共同意圖為自己不法所有，並基於竊盜之犯
    意聯絡，復於同日晚上7 時許，再度騎乘機車一同前往上址
    ，由乙○○至工廠旁之空地行竊，甲○○在外把風及接應，
    徒手竊取丙○○所有之引擎支架10支（價值合計約1 萬5000
    元），已將上開贓物搬運上機車後，正欲離去之際，為警當
    場查獲在機車旁之甲○○，且扣得前述贓物，乙○○則趁隙
    逃匿。嗣於翌日上午9 時許，於甲○○向警方供出乙○○涉
    案，警方已知悉乙○○之犯罪嫌疑後，乙○○自知法網難逃
    ，而主動至警局投案。
二、案經高雄市政府警察局鼓山分局移送臺灣高雄地方法院檢察
    署檢察官偵查起訴。
    理  由
壹、程序方面：
一、按除被告所犯為死刑、無期徒刑、最輕本刑為3 年以上有期
    徒刑之罪或高等法院管轄第一審案件者外，於法院行準備程
    序進行中，被告先就被訴事實為有罪之陳述時，審判長得告
    知被告簡式審判程序之旨，並聽取當事人、代理人、辯護人
    及輔佐人之意見後，裁定進行簡式審判程序；且受命法官行
    準備程序，與法院或審判長有同一之權限；又簡式審判程序
    之證據調查，不受刑事訴訟法第159 條第1 項、第161 條之
    2 、第161 條之3 、第163 條之1 及第164 條至第170 條規
    定之限制，刑事訴訟法第273 條之1 第1 項、第279 條第2
    項前段、第273 條之2 分別定有明文。
二、查本件被告乙○○、甲○○所犯為死刑、無期徒刑、最輕本
    刑為3 年以上有期徒刑以外之罪，且非高等法院管轄第一審
    之案件，而其於準備程序就前揭被訴事實為有罪之陳述，經
    受命法官告知簡式審判程序之旨，並聽取當事人之意見後，
    本院認無不得或不宜改依簡式審判程序進行之處，爰依刑事
    訴訟法第273 條之1第1項、第284 條之1 之規定，裁定本件
    由受命法官獨任進行簡式審判程序，合先敘明。
貳、實體方面：
一、上開事實，業據被告乙○○、甲○○分別於本院訊問及審理
    時坦承不諱（本院卷第22頁、第36頁、第51頁），並經證人
    即被害人丙○○、證人郭得勝、證人郭翁碧雲、證人潘聯信
    於警詢中分別指訴及證述綦詳在卷（警一卷第10頁至12頁、
    警二卷第9 頁至11頁、第12頁至13頁、第14頁至16頁、第17
    頁至18頁），且有查獲之白鐵四角盒1 個、引擎支架10支，
    及97年4 月20日查獲現場照片6 張（警一卷第17頁至19頁）
    、於前述資源回收場扣得白鐵四角盒之照片2 張（警二卷第
    23頁）、贓物認領保管單2 紙（警一卷第20頁、警二卷第25
    頁）在卷可憑。足認被告乙○○、甲○○之自白與事實相符
    ，堪可採為論罪科刑之依據。又被告乙○○於97年4 月20日
    上午行竊之時間為上午9 時許，且於當日之2次 行竊之地點
    ，均在上揭工廠外之空地，其並無進入工廠內；起訴書記載
    其於該日上午10時許行竊，且於該日之2 次行竊均進入工廠
    內為之，容有誤認。是本件事證明確，被告乙○○、甲○○
    上開竊盜之犯行，實堪認定，應依法論科。
二、論罪科刑：
(一)按「上訴人等結夥行竊，既已將竊得之鋁片裝入牛車，預備
    運走，則其竊盜行為顯已既遂，自不因被警截獲而有異。原
    判決依竊盜未遂罪論科，不無違誤。」最高法院44年台上字
    第515 號判例著有明文。本案被告乙○○、甲○○共同將所
    竊得贓物引擎支架10支搬上機車，預備運走之際，即為警查
    獲，依上開判例意旨，被告乙○○、甲○○之竊盜行為，顯
    屬既遂。
(二)核被告乙○○所為，係犯2 個刑法第320 條第1 項竊盜罪；
    被告甲○○係犯刑法第320 條第1 項竊盜罪。被告乙○○、
    甲○○就97年4 月20日下午7 時許之竊盜犯行部分，二人間
    具有犯意聯絡及行為分擔，為共同正犯。被告乙○○所犯竊
    盜之上開二罪，犯意各別，行為互殊，應分論併罰之。又被
    告乙○○前因持有毒品案件，經本院以95年度訴字第4406號
    判決判處有期徒刑4 月，經減刑後於96年7 月15日縮刑期滿
    ；被告甲○○前因竊盜案件，經本院以93年度簡字第314 號
    判決判處有期徒刑6 月，緩刑2 年，後因於94年間再犯攜帶
    凶器之加重竊盜案件，經本院以94年度易字第663 號判決判
    處有期徒刑8 月，並由臺灣澎湖地方法院以95年度聲字第10
    2 號裁定撤銷緩刑宣告，上開二罪接續執行，於96年2 月28
    日縮刑期滿，有臺灣高雄地方法院檢察署刑案資料查註紀錄
    表及臺灣高等法院被告前案紀錄表各1 份在卷可按。是被告
    二人受徒刑執行完畢後，5 年內被告乙○○故意再犯本案有
    期徒刑以上之二罪，被告甲○○故意再犯本案有期徒刑以上
    之罪，均為累犯，各應依刑法第47條第1 項規定加重其刑。
    爰審酌被告乙○○、甲○○均身強力壯，不思以正當途逕謀
    取財富，竟竊取他人物品，誠屬不該；且其二人前均曾因竊
    盜案件，經法院判刑確定，猶不思戒慎，竟再犯本案竊盜犯
    行，其量刑自不宜從寬。惟念及其二人犯後均已坦承犯行，
    所竊得財物價值尚非至鉅，且被告乙○○為國民中學畢業，
    經濟狀況勉持，被告甲○○為國小肄業，受僱於看守船隻，
    月薪3 萬元，經濟狀況尚可，及其二人犯罪之目的、手段等
    一切情狀，分別量處如主文所示之刑，並就被告乙○○部分
    定其應執行之刑，就被告甲○○部分諭知易科罰金之折算標
    準。
據上論斷，應依刑事訴訟法第273 條之1 第1 項、第299 條第1
項前段，刑法第320 條第1 項、第28條、第47條第1 項、第41條
第1 項前段、第51條第5 款，刑法施行法第1 條之1 ，判決如主
文。。
本案經檢察官丁○○到庭執行職務。
中    華    民    國    97    年    6     月    20    日
                  刑事第十三庭  法  官  楊國煜
以上正本證明與原本無異。
如不服本判決應於收受本判決後10日內向本院提出上訴書狀，並
應敘述具體理由，如未敘述上訴理由者，應於上訴期間屆滿後20
日內補提理由書狀於本院（均須按他造當事人之人數附繕本）「
切勿逕送上級法院」。
中    華    民    國    97    年    6     月    20    日
                                書記官  李憶如
附錄本案論罪所犯法條：
中華民國刑法第320條第1項（普通竊盜罪）：
意圖為自己或第三人不法之所有，而竊取他人之動產者，為竊盜
罪，處五年以下有期徒刑、拘役或五百元以下罰金。


司法院資訊處製作；財團法人民間司法改革基金會備份。
